【裁判字號】    87,上易,1575
【裁判日期】    890209
【裁判案由】    違反毒品危害防制條例
【裁判全文】
臺灣高等法院高雄分院刑事判決                  八十七年度上易字第一五七五號
    上  訴  人  台灣高雄地方法院檢察署檢察官
    被      告  甲○○
右列上訴人因被告違反毒品危害防制條例案件，不服台灣高雄地方法院八十七年度易
字第一三一五號中華民國八十七年五月十八日第一審判決（起訴案號：台灣高雄地方
法院檢察署八十七年度偵字第三號），提起上訴，本院判決如左：
      主      文
原判決撤銷。
甲○○連續施用第二級毒品，免刑。
      事      實
一、甲○○基於概括之犯意，自八十六年七月間某日起至八十六年十月十七日止，連
    續在屏東縣潮州鎮○○路一巷一之二號其友人住處，以將第二級毒品安非他命置
    放於玻璃球吸食器內以火燻烤，而後再吸用其霧化氣體之方式，施用第二級毒品
    安非他命多次，平均一個月吸用一次，最後一次係於八十六年十月十七日下午一
    時許，在前開友人住處，以前開方法施用。嗣於八十六年十月十八日晚上九時許
    ，在前開友人住處為警查獲，經採其尿液送請屏東縣衛生局檢驗結果呈甲基安非
    他命陽性反應。
二、案經屏東縣警察局潮州分局，移送台灣屏東地方法院檢察署，呈請台灣高等法院
    高雄分院檢察署，移轉台灣高雄地方法院檢察署檢察官偵查起訴，經本院裁定送
    觀察勒戒，認有繼續施用毒品傾向，再裁定施以強制戒治，執行期滿。
    理    由
一、被告甲○○並未於本院審判期日到庭，惟查右揭事實，業據被告甲○○於原審審
    理時自白不諱。且被告為警查獲後，經採其尿液經送請屏東縣衛生局檢驗之結果
    ，確呈有甲基安非他命陽性反應，此有該局八十六年十月三十日屏縣衛檢六字第
    八六０五九九號煙毒及麻醉藥品類委託檢驗結果通知書一紙在卷可憑。而甲基安
    非他命經口服投與後，約百分之七十於二十四小時內自尿中排出，故通常採反化
    驗是否呈陽性反應，應以投與後二十四小時內所採為宜，有行政院衛署藥物食品
    檢驗局八十年三月十三日（八十）藥檢壹字第０四０七一二號函可參，是被告前
    述施用第二級毒品安非他命之自白核與事實相符，其犯行洵堪認定。
二、查被告行為後，毒品危害防制條例已於民國八十七年五月二十日經總統公佈，於
    同年二十二日生效施行，是被告犯罪後法律已有變更，比較新舊法適用之結果，
    以新法有利於被告，因單純施用毒品者，經觀察、勒戒或強制戒治者，於審判上
    均能為免刑之判決，刑度亦較原麻醉藥品管理條例之規定為低，依刑法第二條第
    一項前段之規定，自應適用最有利於被告之新法，即毒品危害防制條例處斷；查
    安非他命係毒品危害防治條例第二條第二項第二款所稱之第二級毒品，核被告甲
    ○○所為，係犯毒品危害防制條例第十條第二項之施用第二級毒品罪，被告多次
    施用安非他命之犯行，手法相同，反覆為之，所犯又係同一罪名之罪，顯係基於
    概括之犯意，應依連續犯之規定論以一罪。被告先後持有安非他命，亦係基於概
    括之犯意，本應以連續持有論，惟其持有後，進而施用，其持有之低度行為應被
    施用高度行為所吸收，不另論其持有第二級毒品罪。又公訴人起訴事實雖未敘及
    被告自八十六年七月間某日起至八十六年十月十七日下午一時前，連續在屏東縣
    潮州鎮○○路一巷一之二號友人住處，施用安非他命之犯行，然該部分事實與公
    訴人起訴之犯罪事實既具有連續犯裁判上一罪關係，應為起訴效力所及，本院自
    應併予審理。又被告違反毒品危害防制條例第十條第二項之施用第二級毒品罪部
    分，已經本院裁定送觀察勒戒，認有繼續施用毒品傾向，再裁定施以強制戒治，
    經執行期滿，此有臺灣高雄地方法院檢察署88年戒執護（一）字第七一六號觀護
    卷宗可證，應依毒品危害防制條例第二十三條第一項、第三十五條第一項第三款
    之規定，為免刑之諭知。
三、原審予以論罪科刑，固非無見，惟查被告行為後，毒品危害防制條例已修正施行
    ，業如前述，原判決未及為新舊法之比較適用，仍以麻醉藥品管理條例論處，自
    有不合，檢察官上訴意旨，執此指摘原判決不當，為有理由，自應由本院將原判
    決予以撤銷改判，另為被告免刑之諭知。
四、被告甲○○經合法傳喚，無正當理由不到庭，爰不待其陳述逕行判決。
據上論斷，應依刑事訴訟法第三百六十九條第一項前段、第三百七十一條、第三百六
十四條、第二百九十九條第一項但書、毒品危害防制條例第十條第二項、第二十三條
第一項、第三十五條第一項第三款、刑法第二條第一項前段、第十一條前段、第五十
六條，判決如主文。
本案經檢察官陳新慶到庭執行職務
中    華    民    國     八十九     年       二       月     九         日
                              臺灣高等法院高雄分院刑事第七庭
                                  審判長法官  李文雄
                                        法官  郭雅美
                                        法官  黃憲文
右正本證明與原本無異。
不得上訴。
                                      書記官  黃全忠
中    華    民    國     八十九     年       二       月     十一       日
附錄：本判決論罪科刑法條：
毒品危害防制條例第十條第二項
施用第二級毒品者，處三年以下有期徒刑。
                                                                        Ｂ


司法院資訊處製作；財團法人民間司法改革基金會備份。
